台灣苗栗地方法院刑事判決　　　　　　　　　　　　　 九十年度交訴字第六八號
　　公　訴　人　臺灣苗栗地方法院檢察署檢察官
　　被　　　告　乙○○
右列被告因過失致死案件，經檢察官提起公訴（九十年度偵字第四六二八號），本院
判決如左：
    主  文
乙○○過失致人於死，處有期徒刑玖月，緩刑參年。
    事  實
一、乙○○於民國九十年八月二十九日晚上九時許，騎車號ＭＹＯ—二八五號重機車
    ，沿苗栗縣苗栗市○○路由南往北方向行駛，途經中正路一三六七號之協和醫院
    前時，本應注意在市區道路，時速不得超過四十公里，且行經醫院，應減速慢行
    ，作隨時停車之準備，並注意車前狀況，並隨時採取必要之安全措施，而依當時
    情形，天氣陰、為濕潤柏油路面、無缺陷及障礙、視距良好，並無不能注意之情
    形，竟疏於注意及此，未減速慢行，而貿然以時速四十公里以上速度穿越上開路
    段，適有未依規定在劃設之人行道行走之梁政乾徒步穿越上開路段，乙○○因煞
    避不及，駕駛之重機車撞及梁政乾，致梁政乾倒地後受有頭部外傷併顱內出血之
    傷害，梁政乾經送協和醫院急救，仍於九十年九月四日凌晨四時二十分，因傷重
    不治死亡。
二、案經臺灣苗栗地方法院檢察署檢察官據報相驗後分案偵查起訴。
    理  由
一、被告乙○○對於在上述時間、地點，未注意車前狀況，並隨時採取必要之安全措
    施，而駕車不慎撞撞及梁政乾，致梁政乾倒地後受有頭部外傷併顱內出血之傷害
    ，而梁政乾經送協和醫院急救，仍於九十年九月四日凌晨四時二十分，因傷重不
    治死亡之事實，除未減速慢行外，於偵查中及審理中坦白承認，辯稱：知道該路
    段為醫院附近，時速應在四十公里以下，並無違規、超速等語。經查：
    （一）被告於警察局偵訊時供稱：當時我行經苗栗市○○路由南往北行駛，至協
          和醫院前撞上行人，車速大概四十至五十公里等情（相驗卷第五頁背面）
          ，並於檢察官偵訊時供稱：當時車速四十幾公里等情無誤（相驗卷第二十
          三頁），而查，該路段為市區道路○○道路交通安全規則第九十三條規定
          在市區道路，時速不得超過四十公里；及肇事路段在「協和醫院」前，在
          該醫院大門口處為雙黃線道路，前方路口處約五公尺處有斑馬線，為丁字
          路口，撞擊地往公館方向約五公尺處有標誌標示「醫院」，此有檢察官於
          九十年九月四日履勘現場筆錄可資為憑，依據道路交通安全規則第九十四
          條第一項第三款規定應減速慢行，因此被告於警察局及檢察官偵訊時均供
          稱：車速四十幾公里等情，在本院訊問時始改稱：所謂四十幾公里，應尚
          未到四十幾公里云云。惟參酌上開規定，縱被告辯稱屬實，其騎車之車速
          接近每小時四十公里，仍係應減速而未減速，因此被告騎上開機車行經前
          述路段時，並未減速慢行，行至案發地點時，方緊急煞車，致撞及被害人
          梁政乾之事實，亦有目擊證人即當時在案發地點對面車道旁販賣鹹酥雞之
          甲○○於偵查中結證屬實，足證被告在行經案發地點時，確未減速慢行至
          明，所辯顯為卸責之詞，殊無可採。
    （二）此外，並有道路交通事故調查報告表及照片在卷可稽，復經檢察官勘驗現
          場屬實，製有履勘現場筆錄可參；而被害人係因本件交通事故導致頭部外
          傷併顱內出血死亡，亦經檢察官督同法醫檢驗員相驗屬實，製有勘驗筆錄
          道路交通事故調查報告表、事故現場照片、驗斷書及相驗屍體證明書各一
          紙附卷可稽。
    （三）按汽車行駛時，駕駛人應注意在市區道路，時速不得超過四十公里、行經
          醫院，應減速慢行，作隨時停車之準備、行經行人穿越道前，應減速慢行
          及注意車前狀況，並隨時採取必要之安全措施，道路交通安全規則第九十
          三條第一項第三款、第九十四條第三項及第一百零三條分別定有明文。被
          告駕車自應注意上述道路交通安全規定，而依當時情形，天氣陰、為濕潤
          柏油路面、無缺陷及障礙、視距良好，並無不能注意之情形，竟疏於注意
          為之，以致肇事，致被害人死亡，此有台灣苗栗地方法院檢察署檢察官廖
          啟村前協同法醫師劉啟冬前網相驗，所製作之相驗屍體證明書載明：死亡
          原因：直接引起死亡之疾病或傷害：甲：顱內出血；先行原因（若有引起
          上述死亡之疾病或傷害）乙（甲之原因）：頭部外傷。丙、（乙之原因）
          ：機車車禍等情，有相驗屍體證明書在卷足憑，可見被害人梁政乾係因車
          禍導致顱內出血，而於九十年九月四日凌晨四時二十分，因傷重不治死亡
          ，為真實可採，被告顯有過失；而被害人之死亡與被告之過失行為間，具
          有相當因果關係，被告辯稱：被害人係於七日後才因腦部開刀死亡等情，
          除未提出證據供本院調查外，亦係其猜測之詞，難以採信，是被告過失致
          人於死之犯行，堪以認定。
    （四）又被害人並非走在斑馬線上被撞擊，有檢察官履勘現場筆錄記載肇事前方
          五公尺遠有斑馬線等情（相驗卷第二三頁），及肇事現場照片並無斑馬線
          之顯示（相驗卷第三八頁第一張、第十五頁），因此台灣省竹苗區車輛行
          車事故鑑定委員會鑑定認為被害人梁政乾由東往西方向穿越中正路，在人
          行道「附近」行走被撞等情，及其中對於被告騎車行經協和醫院前，未減
          速部分，復未提及，鑑定之肇事經過與事實不符，所為之鑑定結果顯難採
          用。又本件因有上述之理由認定，足以認本件過失致死案件，被告與被害
          人均與有過失明確，被告請求再將鑑定報告送請覆議，本院認無此必要性
          ，因此不再送請覆議，併此說明。
二、核被告所為，係犯刑法第二百七十六條第一項之過失致死罪。因此審酌被告因超
    速未注意車前狀況而導致車禍、造成被害人死亡所生之危害、犯後坦承犯行之態
    度，及已經依照機車強制險賠償被害人家屬，及其等於因金額差距未達成和解，
    被害人家屬同意就民事事件，裁定移請民事庭繼續審理等一切情狀，量處如主文
    所示之刑。末查被告未曾受有期徒刑以上刑之宣告，有台灣苗栗地方法院檢察署
    刑案資料查註紀錄表及本院被告全國前案紀錄表各一紙在卷可按，其因過失致死
    部分，經此科刑教訓，當知謹慎而無再犯之虞，本院因認所宣告之刑，以暫不執
    行為適當，爰併予宣告緩刑三年，以勵自新。
據上論斷，應依刑事訴訟法第二百九十九條第一項前段，刑法第二百七十六條第一項
、第七十四條第一款，罰金罰鍰提高標準條例第一條前段，判決如主文。
本案經檢察官黃智勇到庭執行職務。
中      華      民      國    九十一    年      五      月    十七      日
                               臺灣苗栗地方法院交通法庭
                                    法  官   張 珈 禎
右正本證明與原本無異。
如不服本判決，應於判決送達後十日內向本院提出上訴狀( 應附繕本 )。
                                    書記官   黃 正 中
中      華      民      國    九十一    年      五      月    十七      日
附錄論罪科刑法條
刑法第二百七十六條第一項
因過失致人於死者，處二年以下有期徒刑、拘役或二千元以下罰金。
